臺灣橋頭地方法院刑事判決　
111年度簡上字第68號
上  訴  人  
即  被  告  王文進



上列上訴人因被告傷害案件，不服本院橋頭簡易庭中華民國111 
年5月6日111年度簡字第466號第一審刑事簡易判決（聲請簡易判
決處刑案號：111年度偵字第1481號），提起上訴，本院管轄之
第二審合議庭判決如下：
    主  文
上訴駁回。
王文進緩刑貳年。
    事實及理由
一、本案經本院管轄之第二審合議庭審理結果，認第一審刑事簡
    易判決以被告王文進觸犯刑法第277條第1項之普通傷害罪，
    而依刑事訴訟法第449條第1項前段、第3項、第454條第1項
    之規定，量處被告拘役50日，如易科罰金，以新臺幣1,000 
    元折算1日，其認事用法及量刑均無不當，應予維持，除證
    據部分另補充被告於本院審理中之自白、高雄市岡山區調解
    委員會調解書、告訴人張相民之刑事撤回告訴狀外，餘均引
    用如附件原審判決書記載之事實、證據及理由。
二、證據能力部分：檢察官及被告於本院第二審審判程序中，對
    於本案相關具有傳聞性質的證據資料，對證據能力均同意有
    證據能力（見簡上卷第42頁），且本院審酌該等傳聞證據製
    作時之情況，並無違法不當之瑕疵，以之作為證據，應屬適
    當，故依同法第159條之5第1項規定，認該等傳聞證據均有
    證據能力。又其餘憑以認定本案之非供述證據，查無違反法
    定程序取得之情，依刑事訴訟法第158條之4規定反面解釋，
    亦均有證據能力。
三、本件被告提起上訴，上訴意旨略以：被告自始坦承犯行，且
    告訴人所受傷勢輕微，原審判決量處拘役50日，尚屬過苛。
    又被告已與告訴人和解填補告訴人所受損害，請求鈞院給予
    緩刑之宣告，或改諭知較輕之刑度等語。
四、駁回上訴之理由：
  ㈠按量刑之輕重，係事實審法院得依職權自由裁量之事項，茍
    已斟酌刑法第57條各款所列情狀而未逾越法定刑度，則不得
    遽指為違法；又刑罰之量定屬法院自由裁量之職權行使，但
    仍應審酌刑法第57條所列各款事由及一切情狀，為酌量輕重
    之標準，並非漫無限制，在同一犯罪事實與情節，如別無其
    他加重或減輕之原因，下級法院量定之刑，亦無過重或失輕
    之不當情形，則上級法院對於下級法院之職權行使，原則上
    應予尊重（最高法院72年度台上字第6696號、85年度台上字
    第2446號判決意旨可資參照）。是法律賦予審判者自由裁量
    權，雖此項裁量權之行使，並非得以任意或自由為之，但其
    內涵、表現，端賴法官於個案審判時，依個案事由加以審酌
    ，倘無裁量濫用情事，要難謂其有不當之處。
　㈡經查，原審判決依具體個案認定事實，認被告上開犯行事證
    明確，並審酌被告僅因細故即率然出手毆打告訴人，致告訴
    人受有如聲請簡易判決處刑書所示之傷勢，所為欠缺尊重他
    人身體安全之法治觀念，實有不該；惟念被告犯後坦承犯行
    ，復參以其動機、手段、告訴人所受之傷勢，尚未與告訴人
    達成和解；暨衡及被告自陳國中畢業之教育程度、小康之家
    庭經濟狀況等一切情狀，量處前開刑度，經核原審判決認事
    用法，均無不合，且在量刑上已具體斟酌刑法第57條各款所
    列情狀，本於被告之責任為基礎，並未偏執一端，而有失輕
    重之情事，亦未逾越法定範圍，依前揭說明，難謂原審量刑
    有何違法或失當之處。又原審判決認定被告所有未扣案之木
    棍1支，雖係被告實施本案犯行所使用之物，然未據扣案，
    亦非違禁物，且無積極證據足認現尚存在，而該物品單獨存
    在不具刑法上之非難性，對於被告犯罪行為之不法、罪責評
    價並無影響，而認無沒收或追徵之必要，爰依刑法第38條之
    2第2項規定，不予宣告沒收或追徵，經核亦無違誤。至被告
    於上訴後與告訴人和解，此部分則另由本院考量予以緩刑（
    詳後述）。從而，被告以前揭理由指摘原審量刑過輕提起上
    訴，經核為無理由，應予駁回。
五、末查被告並無前科，有臺灣高等法院被告前案紀錄表1份在
    卷可按（見簡上卷第55頁），其因一時不慎，致罹刑章，然
    其始終坦承犯行，且於原審判決後與告訴人調解成立，並實
    際支付完畢，以實際行動填補其所肇生之損害，且經告訴人
    具狀表達同意給予緩刑之意等情，有告訴人之刑事撤回告訴
    狀、高雄市岡山區調解委員會調解書各1份在卷可稽（見簡
    上卷第31-33頁），顯見被告犯後已有積極面對、反省負責
    之態度，依上開情狀可認被告經此偵審及科刑程序後，當能
    知所警惕，應無再犯之虞，考量刑罰之社會一般預防及就本
    案具體個案特別預防之要求，本院因認被告所受宣告刑以暫
    不執行為適當，爰依刑法第74條第1項第1款之規定，併予宣
    告如主文第2項所示之緩刑期間，以啟自新。
據上論結，應依刑事訴訟法第455條之1第1項、第3項、第368 條
、第373條，刑法第74條第1項第1款，判決如主文。
本案經檢察官靳隆坤聲請簡易判決處刑，被告上訴後，檢察官許
亞文到庭執行職務。
中　　華　　民　　國　　111 　年　　9 　　月　　27　　日
                  刑事第七庭    審判長  法  官  黃右萱
                                        法  官  黄筠雅
                                        法  官  林婉昀
以上正本證明與原本無異。
不得上訴。
中　　華　　民　　國　　111 　年　　9 　　月　　27　　日
　　　　　　　　　　　　　　　　　　　　書記官  曾小玲

附件：
臺灣橋頭地方法院刑事簡易判決　        111年度簡字第466號
聲  請  人  臺灣橋頭地方檢察署檢察官
被      告  王文進
上列被告因傷害案件，經檢察官聲請以簡易判決處刑（111年度
偵字第1481號），本院判決如下：
    主  文
王文進犯傷害罪，處拘役伍拾日，如易科罰金，以新臺幣壹仟元
折算壹日。
    事實及理由
一、本案犯罪事實及證據，均引用檢察官聲請簡易判決處刑書之
    記載（如附件）。
二、核被告王文進所為，係犯刑法第277 條第1 項之傷害罪。爰
    審酌被告未克制自身情緒，竟未理性控制自身之舉止，恣意
    傷害他人之身體，致告訴人張相民受有聲請簡易判決處刑書
    所載之傷害，顯見其自我情緒管理能力及尊重他人身體法益
    之法治觀念有待加強，所為尚非可取；惟念及被告犯後坦承
    犯行，尚有悔意，犯後態度尚可；並參酌被告迄未與告訴人
    達成和解、調解，填補告訴人損害，及告訴人所受之傷害程
    度，暨被告為國中畢業之智識程度、自陳小康之家庭經濟狀
    況，以及其犯罪動機、目的、手段、素行等一切情狀，量處
    如主文所示之刑，並諭知易科罰金之折算標準，以示懲儆。
三、另未扣案之木棍1支，雖係供被告所有，且為本案犯行所使
    用之物，然未據扣案，亦非違禁物，且無積極證據足認現尚
    存在，又該物品單獨存在不具刑法上之非難性，對於被告犯
    罪行為之不法、罪責評價並無影響，復不妨被告刑度之評價
    ，對於沒收制度所欲達成或附隨之社會防衛亦無任何助益，
    欠缺刑法上重要性，是本院認無沒收或追徵之必要，爰依刑
    法第38條之2 第2 項規定，不予宣告沒收或追徵。
四、據上論斷，應依刑事訴訟法第449條第1項前段、第3項、第4
    54條第2項，逕以簡易判決處刑如主文。
五、如不服本判決，應於判決送達後20日內，向本院提出上訴狀
    ，上訴於本院第二審合議庭（應附繕本）。
本案經檢察官靳隆坤聲請以簡易判決處刑。
中　　華　　民　　國　　111 　年　　5 　　月　　6 　　日
                  橋頭簡易庭    法　官  張瑾雯
以上正本證明與原本無異。
中　　華　　民　　國　　111 　年　　5 　　月　　9 　　日
                                書記官  林瑞標
附錄本案論罪科刑法條：
刑法第277條
傷害人之身體或健康者，處5年以下有期徒刑、拘役或50萬元以
下罰金。
犯前項之罪，因而致人於死者，處無期徒刑或7年以上有期徒刑
；致重傷者，處3年以上10年以下有期徒刑。

原判決之附件：
臺灣橋頭地方檢察署檢察官聲請簡易判決處刑書
                                     111年度偵字第1481號
被　　　告　王文進　
上列被告因傷害案件，業經偵查終結，認為宜聲請以簡易判決處
刑，茲將犯罪事實及證據並所犯法條分敘如下：
　　　　犯罪事實
一、王文進與張相民間因汽車毀損一事發生嫌隙。於民國110年1
    1月28日8時37分許，在高雄市○○區○○路000○0號旁，王文進
    基於傷害之犯意，持木棍毆打張相民，致張相民受有左尺骨
    骨折、右大拇指、左手肘、前臂、手掌、前胸部擦傷之傷害
    。
二、案經張相民訴由高雄市政府警察局岡山分局報告偵辦。
　　　　證據並所犯法條
一、證據清單：
　　㈠被告王文進於警詢及偵查中之自白。
　　㈡告訴人張相民於警詢及偵查中之指訴。
　　㈢國軍高雄總醫院岡山分院附設民眾診療服務處診斷證明書
      、傷勢照片。
　　㈣手機錄影紀錄及影像截圖畫面。
二、核被告所為，係犯刑法第277條第1項之傷害罪嫌。
三、依刑事訴訟法第451條第1項聲請逕以簡易判決處刑。
　　此　致
臺灣橋頭地方法院
中　　華　　民　　國　 111　　年　　2 　　月　　16　　日
                              檢　察　官  靳 隆 坤